【裁判字號】    98,再,83
【裁判日期】    980911
【裁判案由】    營業稅
【裁判全文】
臺北高等行政法院裁定
                                        98年度再字第83號
再審原告    智揚證券投資顧問股份有限公司
代  表  人  甲○○
再審被告    財政部臺北市國稅局
代  表  人  乙○○（局長）住同上
上列當事人間因營業稅事件，再審原告對於中華民國97年8 月13
日本院96年度訴字第01989 號判決，提起再審之訴，本院裁定如
下：
    主  文
再審之訴駁回。
再審訴訟費用由再審原告負擔。
    理  由
一、按「再審之訴應於30日之不變期間內提起。」、「前項期間
    自判決確定時起算，判決於送達前確定者，自送達時起算；
    其再審之理由發生或知悉在後者，均自知悉時起算。」、「
    再審之訴，應以訴狀表明左列各款事項，並添具確定終局判
    決繕本，提出於管轄行政法院為之：……四、再審理由及關
    於再審理由並遵守不變期間之證據。」、「再審之訴不合法
    者，行政法院應以裁定駁回之」分別為行政訴訟法第276 條
    第1項、第2項、第277條第1項第4款、第278條第1 項定有明
    文。
二、本件再審原告前因營業稅事件，經本院民國（下同）97年8
    月13日96年度訴字第01989 號判決駁回；再審原告不服，提
    起上訴，經最高行政法院於97年12月18日97年度裁字第5372
    號裁定以其上訴為不合法而駁回上訴確定在案。再審原告主
    張本院96年度訴字第01989號確定判決，有行政訴訟法第273
    條第1項第1款、第13款之再審事由，提起再審之訴（再審原
    告誤載為聲請再審）。
三、查再審原告係於97年12月30日收受最高行政法院97年度裁字
    第05732 號裁定，有送達證書附最高行政法院卷可稽。是本
    件再審原告對本院96年度訴字第01989 號判決提起再審之訴
    之期間，應自97年12月31日起算，又本件再審原告之地址在
    台北縣，扣除在途期間2 日，至98年2月1日即已屆滿（期間
    末日98年1月31日為星期六，順延2日至2月2日止）。再審原
    告遲至98年6 月30日始提起再審之訴，亦有本院加蓋於訴狀
    上收文戳記所載日期可據，顯已逾越上開法定不變期間，復
    未於書狀內表明關於遵守不變期間之證據，其再審之訴自非
    合法，應予駁回。
四、依行政訴訟法第278條第1 項、第104條、民事訴訟法第95條
    、第78條，裁定如主文。
中    華    民    國    98    年    9     月    11    日
              台北高等行政法院第六庭
                      審 判 長法  官   闕銘富
                              法  官   帥嘉寶
                              法  官   許瑞助
上為正本係照原本作成。
如不服本裁定，應於送達後10日內向本院提出抗告狀（須按他造
人數附繕本）。
中    華    民    國    98    年    9     月    11    日
                              書記官   吳芳靜


司法院資訊處製作；財團法人民間司法改革基金會備份。
